臺灣士林地方法院交通事件裁定
原處分機關　臺北市交通事件裁決所
異　議　人　林竣皓
即受處分人
上列異議人即受處分人因違反道路交通管理處罰條例案件，對於
臺北市交通事件裁決所於民國100 年5 月2 日所為北市裁罰字第
裁22-DB0000000號違反道路交通管理事件裁決書（舉發違反道路
交通管理事件通知單案號：桃園縣政府警察局桃警局交字第DB00
00000 號），聲明異議，本院裁定如下：
    主  文
異議駁回。
    理  由
一、按駕駛人駕駛汽車，應遵守道路交通標誌、標線、號誌之指
    示，並服從交通指揮人員之指揮，道路交通安全規則第90條
    定有明文。又汽車駕駛人，行經有燈光號誌管制之交岔路口
    闖紅燈者，處新臺幣1,800 元以上5,400 元以下罰鍰，並記
    違規點數3 點，道路交通管理處罰條例第53條第1 項、第63
    條第1 項第3 款分別定有明文。又依「違反道路交通管理事
    件統一裁罰基準表」規定關於機車違反道路交通管理處罰條
    例第53條第1 項之規定者，於期限內自動繳納或到案聽候裁
    決者，裁處新臺幣1,800 元之罰鍰。次按行車管制號誌燈號
    之變換，規定如下：1.紅、黃、綠3 色燈號方式應依綠燈、
    黃燈、紅燈之方式；紅、綠2 色燈號應依綠燈、閃光綠燈、
    紅燈之方式，依序循環運轉。又行車管制號誌在黃色燈號結
    束後，應有1 秒以上之全紅時間。道路交通標誌標線號誌設
    置規則第212 條第1 項第1 款、第231 條第2 點分別定有明
    文。
二、原處分意旨略以：異議人即受處分人林竣皓（下簡稱異議人
    ）於民國（下同）100 年3 月21日凌晨零時15分許，騎乘車
    號907-BFV 號重型機車（下簡稱違規機車），行經桃園縣楊
    梅市○○○路○ 段與萬大路設有燈光號誌管制之交岔路口時
    ，其行向之中山北路燈光號誌業已變換為圓形紅燈，竟未在
    停止線前停等，即逕行直行進入路口，而有「駕車行經有燈
    光號誌管制之交岔路口闖紅燈」之違規行為，適警駕駛巡邏
    車輛行經前揭萬大路口而發現上情，在桃園縣楊梅市○○路
    與四維二路交岔路口攔停異議人並當場擎單舉發，嗣經原處
    分機關臺北市交通事件裁決所（下簡稱原處分機關）認定違
    規事實明確，爰依道路交通管理處罰條例第53條第1 項、第
    63條第1 項第3 款、違反道路交通管理事件統一裁罰基準等
    規定，裁處異議人新臺幣1,800 元之罰鍰，並記違規點數3
    點，而異議人已於100年3月29日繳納前揭罰鍰等語。
三、異議意旨略以：異議人在桃園縣楊梅市○○○路與四維二路
    交岔路口停等紅燈時，警察自後方使用廣播示意停車，遂以
    為進行臨檢配合停車，未料，員警表示目睹異議人有闖紅燈
    之違規行為，然萬大路是小路口，路燈數量不多，照明不清
    楚，無法判定是有闖紅燈，否則異議人何需在下一路口停等
    紅綠燈，異議人行經中山北路與萬大路口時，中山北路是綠
    燈轉黃燈，因而對原處分表明不服，為此聲明異議云云。
四、經查：
（一）按法院受理交通事件，準用刑事訴訟法之規定；其處理辦
      法，由司法院會同行政院定之，道路交通管理處罰條例第
      89條定有明文。又聲明異議案件之處理，除準用刑事訴訟
      法有關規定外，依道路交通案件處理辦法之規定處理之；
      交通法庭就聲明異議之案件，必要時，得訊問受處分人及
      其他關係人，並得傳喚證人，命行鑑定，實施勘驗，亦為
      該辦法第4 條第2 項及第16條所明定。又員警舉發交通違
      規案件，並不以舉發照片為唯一證明方法（道路交通管理
      處罰條例第7 條、第7 條之1 、第7 條之2 規定參照）。
      是依現行法律規定，法院處理交通事件，並不限於科學儀
      器所採證據，惟仍須就事件所涉相關證據資料，包括供述
      及非供述證據，依據證據法則，憑以認定行為人交通違規
      行為之有無。此乃因交通違規事件之特性，行為態樣甚夥
      ，復多有瞬間即逝行為，實在無法於有交通違規同時，全
      部得以即時利用科學儀器，取得證據資料；即使屬於方便
      以科學儀器採證之交通違規行為，普遍採用，不但所費不
      貲，也有實際困難。若舉發員警係親眼見聞違規之經過，
      並經以證人身分具結後在法院為證述，仍不失為認定交通
      違規事實有無之證據方法。況警員舉發交通違規，係依道
      路交通管理處罰條例授權所為之職權行使。而汽機車駕駛
      人闖紅燈、違規迴轉等違規行為之取締，揆其行為本質，
      多係發生於瞬間，通常多委由當場執行取締違規公務員之
      認識及判斷，且必須為立即之取締作為，此為達成維持交
      通秩序目的所必要。且依道路交通管理處罰條例之規定，
      此種立即性之舉發違規，多依警員之認知、判斷已足，並
      無必須另有其他積極佐證：如其他目擊證人或必須拍攝照
      片等，始構成處分要件之規定。此係因執行職務之公務員
      ，通常多具有一定之考選資格與專業訓練，且其執法之對
      象係不特定之大眾，故其立場經立法機關推定，應具有客
      觀、中正與公平之特質，而無故意偏頗之虞，合先敘明。
（二）查異議人對於前揭時地，騎乘違規機車行經桃園縣楊梅市
      ○○○路與萬大路燈光管制號誌交岔路口一節，並不爭執
      ，惟否認有何闖紅燈之違規行為，辯稱：其行向之燈光號
      誌係綠燈轉黃燈，至於剛轉換或已轉成黃燈，我不確定，
      但因起初看到是綠燈，所以沒有準備在停等線暫停車，就
      直接通過路口云云，惟據證人即本件違規舉發之員警黨啟
      華於本院調查時證稱：當天我與同事駕駛警車執行巡邏勤
      務，在桃園縣楊梅市○○路與中山北路2 段交岔路口停等
      紅燈，約等待10幾、20秒後，萬大路行向燈光號誌轉為綠
      燈後幾秒鐘，我已經從萬大路的停等線開出來，可以看到
      中山北路停等線之狀況，當時中山北路上沒有其他車輛，
      我原本要左轉，突然間中山北路上的一臺機車突然在我面
      前速度很快的直騎過去，完全沒有煞車之情形，當時萬大
      路是綠燈，中山北路應該就是紅燈，中山北路過了萬大路
      路口後就變成永美路，萬大路與中山北路是一個T 型路口
      ，當時燈光號誌運行正常，但我在萬大路口停等時看不到
      中山北路行向之燈號等語，並有現場圖、現場照片、勤務
      表在卷可佐。查證人與異議人素昧平生，毫無恩怨，應無
      故意構陷之理，復參以證人所述關於異議人之行車方向、
      速度、行經路口有無減速、車道之人車數量等情均與異議
      人所述一致，顯見證人確係親眼目睹異議人之行車動態經
      過甚明，而斟酌當時違規路段之燈光管制號誌運作正常，
      無故障報修紀錄，此有桃園縣政府100 年6 月7 日以府交
      工字第100021 8713 號函在卷可按，依前揭函檢附之違規
      路口號誌時制計畫資料表顯示，萬大路行向燈號轉為綠燈
      時，中山北路之燈號應為紅燈無訛，此外，違規當時乃凌
      晨時分，中山北路上人車稀少，市區道路○路燈林立，光
      線尚屬充足，此有前揭現場照片可稽，證人應無誤判之可
      能，因此，證人其行向萬大路行向之燈號業已轉換為綠燈
      ，推論異議人行經之中山北路當時之燈光號誌已經轉換為
      紅燈，並未悖於經驗法則及論理法則而堪採信。
（三）至異議人辯稱攔停地點與違規地點相距400 公尺左右，萬
      大路係小路云云，然依異議人前開所述之行向、行車速度
      以及證人之行向乃位於萬大路口發現異議人始進行右轉等
      情，無法立即進行攔停，以致攔停地點與違規地點有若干
      差距，並無任何違背常理之處，縱然萬大路相較於中山北
      路係路幅較小之雙向車道，但異議人係騎乘機車在中山北
      路的大馬路上，係該路段與萬大路交岔口既然設有燈光管
      制號誌，號誌運行正常，且無任何遮蔽之情，異議人視野
      、視距亦屬良好，客觀上更無不能注意之理，因此，異議
      人前揭所辯，仍無法採為有利之認定。
五、綜上所述，本件異議人違規事證明確，違規事實已堪認定。
    原處分機關依道路交通管理處罰條例第53條第1 項、違反道
    路交通管理事件統一裁罰基準表等規定裁處異議人罰鍰新臺
    幣1,800 元，並依同條例第63條第1 項第3 款規定記違規點
    數3 點，核無違誤。從而，本件異議為無理由，應予駁回。
六、據上論斷，應依道路交通事件處理辦法第18條，裁定如主文
    。
中    華    民    國   100    年    8     月    31    日
                      交通法庭法  官      黃欣怡
以上正本證明與原本無異。
如不服本裁定應於送達後5 日內向本院提出抗告狀。
                              書記官      謝文傑
中    華    民    國   100    年    8     月    31    日